Inventaris van het archief van de Directie der Marine: Commandement Maritieme Middelen Willemsoord, 1815-1958
Nationaal Archief, Den Haag
- Bevoegdheden, organistie, bevelvoering en gezagverhoudingen., A
  - Commissies., 8
    - Commissie voor het eind-examen adelborsten der Zeedienst., 8
      - b. Reglement voor de eindexamens (adelborsten) bij het Koninklijk Instituut voor de Marine te Willemsoord, vastgesteld bij Ministeriële Beschikking van 21-12-1937 IIIe Afd. A. no. 235., 234; 1 deel
      - c. Eindexamen adelborsten Zeedienst Mariniers en Stoomvaartdienst., 1940; 235; 1 omslag
    - Commissie van vertegenwoordiging van het werkliedenpersoneel van de Rijksmarinewerf., 9
      - Correspondentie commissie van vertegenwoordigers van het werkliedenpersoneel bij 's-Rijkswerf te Willemsoord., 236
        - 1911-1914, 236; 1 omslag
      - Brievenboeken van de commissie van vertegenwoordiging van het personeel van 's-Rijkswerf te Willemsoord., 237-239
        - 18-5-1905 - 26-11-1907, 237; 1 deel
        - 22-11-1907 - 20-12-1913, 238; 1 deel
        - 9-1-1914 - 2-1-1915, 239; 1 deel
      - Notulenboeken van de commissie van vertegenwoordiging van het werkliedenpersoneel van 's-Rijks Marinewerf te Willemsoord., 240-241
        - 9-5-1905 - 27-1-1911, 240; 1 deel
        - 7-4-1911 - 10-12-1914, 241; 1 deel
    - Commissie van onderzoek oorzaak zeeramp rammonitor "Adder"., 10
      - a. Verslag aan den Koning van het onderzoek naar de vermoedelijke oorzaken waaraan de zeeramp van Zr.Ms. rammonitor "Adder" moet worden toegeschreven, uitgebracht door de commissie, benoemd bij K.B. van 21-7-1882 no. 1., 242; 1 deel
    - Commissie tot reorganisatie van de Marine en 's-Rijkswerven (z.g. Commissie 't Hooft en Romswinckel)., 11
      - a. Rapport der commissie, ingesteld bij Beschikking van den Minister van Marine a.i. d.d. 19-7-1926 Afd. Kabinet no. 55 inzake handhaving in tegenwoordigingen vorm en aanvang van de voorgenomen reorganisatie van de Marine., 243; 1 omslag
      - b. Voorlopig verslag der commissie inzake reorganisatie der Rijkswerf te Willemsoord (Ministeriële Beschikking d.d. 16-9-1932 no. 90). (z.g. Commissie 't Hooft)., 244; 1 omslag
      - c. Eerste gedeelte van het rapport der commissie, ingesteld bij Beschikking van den Minister van Defensie a.i. d.d. 20-1-1932 IVe Afd. No. 67 inzake opheffing van het bedrijf Marine-Etablissement te Amsterdam als zodanig, met uitzondering der op dat Etablissement gevestigde Centrale Magazijnen van Kleding en Levensmiddelen der Marine en Scheikundig Laboratorium. (z.g. Commissie Romswinckel)., 245; 1 omslag
      - d. Rapport van de commissie, benoemd bij Resolutie van den Minister van Marine van 14-7-1885 no. 52 tot het ontwerpen ener gewijzigde administratie van het materieel op 's-Rijkswerven. (2e gedeelte, Administratie bij de werkvakken)., 246; 1 deel
      - e. Rapport der commissie, ingesteld bij K.B. van 19-7-1883 no. 16 tot reorganisatie van 's.Rijkswerven., 247; 1 deel
      - f. Eindrapport der commissie, (z.g. Commissie 't Hooft) Behelzende voorstellen ter vermindering van de expoitatiekosten der bad- en zweminrichting te Willemsoord, ingesteld bij Beschikking van 16-9-1932 Afd. IV A no. 90 aangevuld bij die van 2 en 18-1-1933 en gewijzigd bij die van 16-10-1933 R.A.D. (Referendaris Algemene Dienst) no. 95 en van 31-1-1934., 248; 1 omslag
    - Commissie voor Georganiseerd Overleg., 12
      - a. Contrale Commissie voor georganiseerd overleg., Verslag van de subcommissie voor de arbeidsovereenkomst.; december 1930; 249; 1 deel
      - b. Commissie georganiseerd overleg Zeemacht., 1929-1938; 250; 10 dossiers
    - Commissie "Schepel"., 13
      - a. Nota betreffende een meer uitgebreid gebruik maken van dienstplichtigen bij de Zeemacht, mede in verband met het inlandersvraagstuk., Nota no. 7 der commissie "Schepel".; 251; 1 omslag
    - Commissie "Furstner"., 14
      - a. Bescheiden Technische Commissie., (commissie "Furstner").; 252; 1 omslag
    - Defensie-Commissie voor Nederlands-Oost-Indië., 15
      - a. Geheim rapport betreffende de defensie van Nederlands-Oost-Indië., 253; 1 deel
      - b. Verslag van de commissie, ingesteld bij het geheim Gouvernements-Besluit van 23-12-1916 no. 1 voor het plaatselijk onderzoek en nadere uitwerking van de door den Commandant der Zeemacht en Chef van het Departement van Marine in Nederlands-Oost-Indië bij diens zeer geheim schrijven van 13-7-1916 no. 591 ingediende voorstellen met betrekking tot de betere verzekering van de veiligheid van Soerabaja als vlootstation., 254; 1 omslag
      - c. Exploitatie-kosten van de oorlogsschepen en van de Maritieme-Inrichtingen aan den wal over de jaren:, 1910-1913; 1918; 1922-1923; 255; 1 omslag
      - d. Correspondentie betreffende concept-vlootwet van de Staats- en Technische Commissie van de Defensie-Commissie voor Nederlands-Oost-Indië., 256; 1 omslag
    - Staatscommissie van Zee- en Landmacht., 16
      - a. Rapport der commissie, ingesteld bij K.B. van 23-3-1890 no. 28 tot het uitbrengen van advies omtrent de verdediging des lands door Zee- en Landmacht (met 2 afzonderlijke bijlagen)., 257; 1 omslag
      - b. Algemeen Plan van de Defensie aan de zeezijde., 258; 1 delen
      - c. Notulenboek (1e gedeelde) der commissie, ingesteld bij K.B. van 23-3-1890 no. 28 inzake Staatscommissie van Zee- en Landmacht., 259; 1 deel
      - d. Notulenboek (2e gedeelde) der commissie, ingesteld bij K.B. van 23-3-1890 no. 28 inzake Staatscommissie van Zee- en Landmacht., 260; 1 deel
    - Staatscommissie inzake doelmatige samenstelling en indeling der zeemacht in Nederlands-Oost-Indië., 17
      - Diverse Stukken., 261
        - Rapport van de Staatscommissie voor de verdediging van Nederlands-Oost-Indië, 1913, 1
        - Rapport van de Technische Subcommissie (1e gedeelde van de Staatscommissie Indische Defensie, 1912, 2
        - Rapport van de Technische Subcommissie (2e gedeelde van de Staatscommissie Indische Defensie, 1913, 3
        - Rapport van de Staatkundige en Financiële Subcommissie van de Staatscommissie Indische Defensie., 4
        - Rapport van de Financiële Subcommissie., 5
        - Nota betreffende de financiën van Nederlands-Oost-Indië, 1912, 6; 1 omslag
      - 7. Beschouwingen over het rapport (geheime-) van de staatscommissie, benoemd bij K.B. van 3-8-1906 no. 39 tot het doen van voorstellen tot herziening van het K.B. van 27-7-1896 (Staatsblad 141) in dier voege dat ene doelmatige samenstellingen en indeling der zeemacht in Nederlands-Oost-Indië ook in den vervolge mogelijk zij en dat de uitgaven voor die zeemacht naar billijkheid tussen de Staatsbegroting en de begroting van Nederlands-Oost-Indië worden verdeeld., 262; 2 delen
      - 8. Rapport van de commissie, benoemd bij K.B. van 3-8-1906 no. 39 tot het doen van voorstellen tot herziening van het K.B. van 27-7-1896 (Staatsblad 141) in dier voege, dat een doelmatige samenstelling en indeling der zeemacht in Nederlands-Oost-Indië ook in den vervolge mogelijk zij en dat de uitgaven voor de zeemacht naar billijkheid tussen de Staatsbegroting en de begroting van Nederlands-Oost-Indië worden verdeeld., 263; 1 deel
      - 9. Beschouwingen van den Secretaris-Generaal bij het Departement van Marine betrekkelijk het rapport van de commissie, benoemd bij K.B. van 3-8-1906 no. 39 eerste gedeelte 24-8-1908 en tweede gedeelte 2-11-1908., 264; 2 delen
      - 10. Nadere beschouwingen van den Secretaris-Generaal bij het Departement van Marine over de kostenberekeningen van de Staaatscommissie, benoemd bij K.B. van 3-8-1906 no. 39 derde gedeelte 13-3-1909., 265; 1 omslag
      - 11. Advies van den Vice-Admiraal Sweerts de Landas, Directeur en Commandant der Marine d.d. 10-9-1908 no. 1343 aan den Minister van Marine ten aanzien van de in het rapport van de bij K.B. van 3-8-1906 no. 39 ingestelde commissie voorkomende voorstellen., 266; 1 omslag
      - 12. Beschouwingen van den Kapitein-luitenant ter zee Umbgrove d.d. 10-9-1908 aan den Chef van den Marinestaf naar aanleiding van het rapport van de commissie, benoemd bij K.B> van 3-8-1906 no. 39., 267; 1 omslag
      - 13. Advies van den Commandant van Hr.Ms. "Marnix" van 26-8-1908 no. 181 T aan den Directeur en Commandant der Marine te Willemsoord ten aanzien van de in het rapport van de bij K.B. van 3-8-1906 no. 39 ingestelde commissie voorkomende voorstellen., 268; 1 omslag
      - 14. Advies van den Inspecteur van de Marine Stoomvaartdienst van 21-9-1909 no. 2 aan den Minister van Marine ten aanzien van de in het rapport van de bij K.B. 3-8-1906 no. 39 ingestelde commissie voorkomende voorstellen., 269; 1 omslag
      - 15. Nota van den Chef der Afdeling Hydrographie van 20-7-1908 no. 268 aan den Minister van Marine betreffende het rapport van de commissie, benoemd bij K.B. van 3-8-1906 no. 39., 270; 1 omslag
      - 16. Aanvullende nota van den Secretaris-Generaal bij het Departement van Marine van 14-6-1909 over de kostenberekeningen van de Staatscommissie, benoemd bij K.B. van 3-8-1906 no. 39 (exh. 16-3-1909 no. 22 A)., 271; 1 omslag
      - 17. Adviesen van den Commandant Zeemacht in Nederlands-Oost-Indië aan den Minister van Marine ten aanzien van de in het rapport van de bij K.B. van 3-8-1906 no. 39 ingestelde commissie voorkomende voorstellen., 272; 1 omslag
      - 18. Nota van den Chef der 2e Afdeling van het Ministerie van Marine voor den Commandant der Zeemacht naar aanleiding van de nota voor den Minister van Marine van den Luitenant ter zee der 1e klasse E.P. Westerveld ten aanzien van de in het rapport van de bij K.B. van 3-8-1906 no. 39 ingestelde commissie voorkomende voorstellen., 273; 1 omslag
      - 19. Advies van den Inspecteur van den Geneeskundigen Dienst van 19-7-1908 aan den Minister van Marine ten aanzien van de in het rapport van de bij K.B. van 3-8-1906 no. 39 ingestelde commissie voorkomende voorstellen., 274; 1 omslag
      - 20. Advies van den Directeur en Commandant der Marine te Hellevoetsluis, Schout bij Nacht J. Cardinaal, van 13-2-1909 no. 22/88 aan den Minister van Marine ten aanzien van de in het rapport van de bij K.B. van 3-8-1906 no. 39 ingestelde commissie voorkomende voorstellen., 275; 1 omslag
      - 21. Nota van den luitenant ter zee der 1e klasse E.P. Westerveld van 5-3-1909 aan den Minister van Marine ten aanzien van de in het rapport van de bij K.B. van 3-8-1606 no. 39 ingestelde commissie voorkomende voorstellen., 276; 1 omslag
      - 22. Nota van den Chef van den Marinestaf aan den Minister van Marine betrekking hebbende op de nota van den luitenant ter zee der 1e klasse E.P. Westerveld ten aanzien van de in het rapport van de bij K.B. van 3-8-1906 no. 39 ingestelde commissie voorkomende voorstellen., 277; 1 omslag
      - 23. Nota van den Hoofdinspecteur van Administratie van 14-9-1908 aan den Minister van Marine ten aanzien van de in het rapport van de bij K.B. van 3-8-1906 no. 39 ingestelde commissie voorkomende voorstellen., 278; 1 omslag
      - 24. Beschouwingen over het rapport van de commissie, benoemd bij K.B. van 3-8-1906 no. 39 ter herziening van het K.B. van 27-7-1896 (Staatsblad 140) inzake een doelmatige samenstelling en indeling der Zeemacht in Nederlands-Oost-Indië., 279; 1 omslag
      - 25. Nota van den Chef der 2e Afdeling van 16-10-1909 voor den Commandant der Zeemacht Nederlands-Oost-Indië naar aanleiding van het concept-commissoriaal over het rapport van de Staatscommissie, ingesteld bij K.B. van 3-8-1906 no. 39., 280; 1 omslag
      - 26. Advies van den Directeur en Commandant der Marine te Willemsoord, Schout bij Nacht J.v.d. Bosch, van 12-8-1908 no. 28/2588 aan den Minister van Marine ten aanzien van de in het rapport van de bij K.B. van 3-8-1906 no. 39 ingestelde commissie voorkomende voorstellen., 281; 1 omslag
      - 27. Advies van den Inspecteur van den Marine Torpedodienst van 22-10-1908 no. 736 aan den Minister van Marine ten aanzien van de in het rapport van de bij K.B. van 3-8-1906 no. 39 ingestelde commissie voorkomende voorstellen., 282; 1 omslag
      - 28. Nota van den Inspecteur over de Artillerie van de Marine van 17-9-1908 no. 1007 aan den Minister van Marine ten aanzien van de in het rapport van de bij K.B. van 3-8-1906 no. 39 ingestelde commissie voorkomende voorstellen., 283; 1 omslag
      - 29. Aantekeningen van den Inspecteur van den Marine Stoomvaartdienst van 2-1-1909 no. 2 aan den Minister van Marine ten aanzien van de in het rapport van de bij K.B. van 3-8-1906 no. 39 ingestelde commissie voorkomende voorstellen., 284; 1 omslag
    - Staatscommissie inzake opleidingen tot zeeofficieren., 18
      - Rapport der staatscommissie inzake de opleidingen tot zee-officier werktuigkundige der Koninklijke Marine (Staatscommissie benoemd bij K.B. van 15-2-1918 no. 66)., 285; 1 deel
    - Subcommissie inzake personeelsformatie voor kruisers en torpedojagers., 19
      - Verslag van de subcommissie IV betreffende personeelsformatie voor kruisers en torpedojagers in Nederland., 1924-1925; 286; 1 omslag
    - Vlootwetcommissie., 20
      - Diverse Stukken., 287
        - Uittreksel advies van den Commandant der Zeemacht en Chef van het Departement der Marine in Nederlands-Oost-Indië betreffende het rapport van de Staatscommissie voor de verdediging van Nederlands-Oost-Indië., 1. a
        - Ontwerp Vlootwet., b
        - Bescheiden betreffende de keuze der Blootbasis in Nederlands-Oost-Indië (Geheim)., c
        - Bescheiden betrekking hebbende op het 10-jarig vlootplan., d
        - Bescheiden betreffende het Vlootfonds, 1914-1915, e; 1 omslag
      - Diverse Stukken., 288
        - Uittreksel uit het rapport der commissie, ingesteld bij Beschikking van den Minister van Marine a.i. van 29-5-1920 Afd. S. no. 50., 2. a
        - Rapport van de Staatscommissie, ingesteld bij K.B. van 21-11-1922 no. 51 "Vlootwetcommissie"., b; 1 omslag
      - 3. Rapport van de commissie, ingesteld bij Beschikking van den Minister van Marine a.i. van 29-5-1920 Afd. S. no. 50., 289; 1 omslag
      - Diverse Stukken., 290
        - Uittreksel uit het rapport der commissie, ingesteld bij Beschikking van den Minister van Marine a.i. van 29-5-1920 Afd. S. no. 50 inzake opmaken plan van het materieel dat nog voor aanbouw in aanmerking zal komen om, met hetgeen reeds voorhanden en in aanbouw is, te geraken tot de vorming van een logisch samenstel der vloot, 1920, 4. a
        - Rappport der commissie, benoemd bij Beschikking van den Minister van Marine van 23-4-1912 no. 71 inzake de opheffing van de Rijkswerf te Amsterdam, 1912, b
        - Rappport der commissie, benoemd bij Beschikking van den Minister van Marine van 6-2-1914 no. 47 inzake het doen van voorstellen op personeelsgebied n.a.v. liquidatie van de Rijkswerf te Amsterdam, 1914, ?
        - Rapport van de commissie belast met het onderzoek naar de mogelijkheid om in den Riouw-archipel een hulp steunwet voor de vloot te vestigen, 1921, c; 1 omslag
      - 5. Staatscommissie, ingesteld bij K.B. van 24-1-1922 no. 25 betreffende Beschouwingen en conclusiën over de plannen tot reorganisatie van het beheer der Marine., 291; 1 deel
      - 6. Staatscommissie, ingesteld bij K.B. van 24-1-1922 no. 25 betreffende aanvulling van het op 20-3-1925 aangeboden "Verslag over de opleidingder matrozen van de Koninklijke Marine te Gorinchem"., 292; 1 deel
      - 7. Bescheiden betreffende de keuze der vlootbasis in Nederlands-Oost-Indië., 293; 1 deel
      - 8. Notulen van vergaderingen, ingekomen en uitgegane brieven van de Vlootwetcommissie. 1922-1923., 294; 1 omslag
      - Diverse Stukken., 295
        - Bescheiden betrekking hebbende op het 10-jarig vlootplan 1915 (o.a. staat van benodigd personeel, vaststelling van de begroting, ontwerp van wet begroting, ontwerp vlootwet enz.)., 9; 1 omslag
        - Correspondentie, alsmede verslagen en/of notulen van de vergaderingen der commissie., 10
      - Vergaderstukken, 1930-1933; 296; 1 pak
      - Vergaderstukken, 1934-1935; 297; 1 pak
      - Diverse Stukken., 298
        - Besprekingen opleidingen bij de Zeemacht, 1935, 11. a
        - Keuring en aanschaffing van kleding en levensmiddelen voor de Marine, 1935, b
        - Behandeling reorganisatie Rijkswerfbedrijf, (1928) 1935, c; 1 omslag
      - Diverse Stukken., 299
        - Dossier ontwerp-programma werkzaamheden Vlootcommissie., 12. a
        - Dossier opgaven wenselijke wijzigingen der Vlootcommissie, 1923-1924, b
        - Dossier benoeming leden der Vlootcommissie, 1923-1926, c
        - Dossier handhaving werf te Hellevoetsluis., d; 4 dossiers
      - 13. Correspondentie, alsmede verslagen en/of notulen van de vergaderingen der commissie., 1922-1928 en 1936; 300; 8 omslagen
      - 14. Bescheiden betreffende de keuze der vlootbasis in Nederlands-Oost-Indië., 301; 1 deel
    - Vliegdienstcommissie., 21
      - 1. Beschouwingen en conclusies van de commissie van advies inzake de samenvoeging der vliegdiensten, ingesteld en nader gewijzigd bij Beschikking van 11-10-1926 Kabinet no. 50 en 23-12-1926 S. no. 50., 26-1-1927; 302; 1 omslag
      - Diverse Stukken., 303
        - Ingekomen brieven, 1922-1923, 2. a
        - Uitgegane brieven, 1922-1923, b
        - Notulen, 1922-1923, c
        - Eisen luchtvaart brevet A en B., d
        - Regeling Officiers- en onderofficiersvlieger., e
        - Reorganisatie voorstel Marine Luchtvaartdienst., f
        - Onafgedane bescheiden., g; 7 omslagen
      - 3. Dossier vliegdienst Koninklijke Marine., 1922-1923; 304; 1 dossier
  - Contracten van onderhoudswerken., 9
    - Contracten voor de onderhoudswerken aande gebouwen van het vliegkamp "de Kooy" het kazernement van den onderzeedienst en enige kleinere gebouwen van de actieve zeemacht te Willemsoord (contract no. 8 van 1919)., 305; 1 omslag
  - Correspondentieboeken., 10
    - 19-9-1815 - 30-6-1816, 306; 1 deel
    - 1-7-1816 - 30-12-1817, 307; 1 deel
    - 5-5-1819 - 31-12-1820, 308; 1 deel
    - 1821, 309; 1 deel
    - 1822, 310; 1 deel
    - 1823, 311; 1 deel
    - 1824, 312; 1 deel
    - 2-1-1827 - 21-6-1827, 313; 1 deel
    - 22-7-1827 - 31-12-1827, 314; 1 deel
    - 1829-1830, 315; 1 deel
    - 1831, 316; 1 deel
    - 1835, 317; 1 deel
    - 1837, 318; 1 deel
    - 14-4-1838 - 26-9-1839, 319; 1 deel
    - 1840, 320; 1 deel
    - 1842, 321; 1 deel
    - 1843, 322; 1 deel
  - Correspondentie diverse aangelegenheden., 11
    - Correspondentie over diverse aangelegenheden., 1940-1942; 323; 1 omslag
  - Correspondentie (ingekomen en uitgegane-)., 12
    - Commandement der Marine., 1. a
      - 9-11-1918 exh. no. 808 geheim., 324
      - 17-7-1919 exh. no's 23 en 24., 325
      - 30-7-1919 exh. no. 67., 326
      - 1919-1944, 327
      - 1923 (16-31 juli), 328
      - 1923 (17-31 december), 329
      - 1924 (juni), 330
      - 1924 exh. no. 11375., 331
      - 1925 exh. no. 5033., 332
        zie omslagnummer 331
      - 1925 (2-10 november), 333
      - 1925 (11-19 november), 334
      - 1925 (21-30 november), 335
      - 1926 (2-13 januari), 336
      - 1926 (14-30 januari), 337
      - 1929 exh. no's 5033, 3106, 6472, 11833., 338
      - 1927 (1-14 november), 339
      - 1927 (15-21 november), 340
      - 1927 (22-30 november), 341
      - 1928 exh. no's 11698, 12118., 342
      - 1929 exh. no's 6121, 6456, 9705, 9968, 10581 11575., 343
      - 1930 exh. no's 26, 555, 7112, 7680, 7900, 8317, 8674, 8790, 9643, 11123., 344
      - 1931 exh. no's 89, 5006, 5435, 6283, 7981, 8106, 11123, 11200., 345; 1 omslag
      - 1932 exh. no's 6865, 7325, 11262, 11446., 346
        zie omslagnummer 345
      - 1932-1933 (december 1932 - december 1933), 347; 1 omslag
      - 1933 exh. no's 2763, 5484, 6636, 7625, 10329, 10677., 348
      - 1933 januari agenda no. 58/1., 349; 1 omslag
      - 1934 exh. no's 235, 441, 772, 988, 1946, 1841, 3319, 5788, 6136, 8010, 8287, 10677, 10948., 350
      - 1934 october agenda no. 38/305., 351
        zie omslagnummer 349
      - 1935 exh. no's 277, 373, 773, 1441, 1707, 1857, 2331, 2554, 2948, 3550, 3669, 3932, 5596, 5962, 6442, 6898, 7265, 7335, 7496, 7528, 8303, 8858, 9906, 10857., 352; 1 omslag
      - 1935 mei agenda no. 38/152., 353
      - 1935 september agenda no. 15/17., 354
      - 1935 juni agenda no. 38/178., 355
      - 1936 exh. no's 2, 32, 7531, 7727, 7857, 8029, 8256, 8588, 11011, 11054., 356
        zie omslagnummer 352
      - 1936 (13 october) exh. no. 8820., 357
      - 1936 juni agenda no. 7/27., 358
      - 1936 augustus agenda no. 38/213., 359
      - 1936 september agenda no. 36/109., 360
      - 1937 juli agenda no. 2/11/64., 361
      - 1937 exh. no's 5, 8, 17, 40, 43, 2343, 2517, 3112, 9174, 9317, 9430, 9832, 9999, 11046, 11116., 362; 1 omslag
      - 1937 agenda no. 1/1/1 - 2/7/19., 363; 1 omslag
      - 1937 agenda no. 1/1 - 38/23., 364; 1 omslag
      - 1937 agenda no. 2/8/1 - 3/3/4., 365; 1 omslag
      - 1937 agenda no. 4/1/1/ - 5/1/24., 366; 1 omslag
      - 1937 agenda no. 5/2/1 - 5/10/70., 367; 1 omslag
      - 1937 agenda no. 5/13/2 - 6/1/2., 368; 1 omslag
      - 1937 agenda no. 7/1/4 - 7/5/8., 369; 1 omslag
      - 1937 agenda no. 7/6/1 - 7/13/29., 370; 1 omslag
      - 1937 agenda no. 7/14/1 - 7/18/27., 371; 1 omslag
      - 1937 agenda no. 7/19/3 - 10/3/5., 372; 1 omslag
      - 1938 exh. no's 28, 44, 0102114, 0102124, 0110229, 051023, 05017, 050147, 050479, 050498, 050568, 070610, 07082, 0710349 tot en met 0710362, 07196, 0723126, 072342, 0801215 080146, 100430, 100465, 11116., 373
        zie omslagnummer 362
      - 1938 (26 october) exh. no. 080492., 374; 1 omslag
      - 1938 (16 december) exh. no. 100227., 375
        zie omslagnummer 374
      - 1938 agenda no. 1/5/1 - 2/10/20., 376; 1 omslag
      - 1938 agenda no. 1/1/1 - 10/3/1., 377; 1 omslag
      - 1938 agenda no. 2/11/1 - 5/2/28., 378; 1 omslag
      - 1938 agenda no. 5/3/1 - 3/13/1., 379; 1 omslag
      - 1938 agenda no. 5/10/1 - 5/10/155., 380; 1 omslag
      - 1938 agenda no. 5/15/1 - 5/15/224., 381; 1 omslag
      - 1938 agenda no. 5/11/1 - 7/3/40., 382; 1 omslag
      - 1938 agenda no. 7/5/1 - 7/12/38., 383; 1 omslag
      - 1938 agenda no. 7/17/2 - 7/17/147., 384; 1 omslag
      - 1938 agenda no. 7/19/1 - 7/18/29., 385; 1 omslag
      - 1938 agenda no. 8/4/1 - 8/1/6 en 7/20/1 - 7/20/60., 386; 1 omslag
      - 1939 exh. no's 0102114, 0102124, 051665, 07011, 071627, 071981, 07221, 0723106, 0723126, 0723155, 07238, 080324., 387; 1 omslag
      - 1939 (8 december) exh. no. 432., 388
      - 1939 exh. no. 01011 - 0102160., 389; 1 omslag
      - 1939 exh. no. 0102161 - 010362., 390; 2 omslagen
      - 1939 exh. no. 010363 - 010765., 391; 2 omslagen
      - 1939 exh. no. 070766 - 010911., 392; 1 omslag
      - 1939 exh. no. 01101 - 0110312., 393; 1 omslag
      - 1939 exh. no. 01111 - 020320., 394; 2 omslagen
      - 1939 exh. no. 020321 - 02069., 395; 3 omslagen
      - 1939 exh. no. 020610 - 0206100., 396; 1 omslag
      - 1939 exh. no. 020334 - 020432., 397; 1 omslag
      - 1939 exh. no. 03011 - 0304109 en 04016 - 040380., 398; 2 omslagen
      - 1939 exh. no. 0304110 - 04015., 399; 2 omslagen
      - 1939 exh. no. 040541 - 0405126., 400; 1 omslag
      - 1939 exh. no. 0405127 - 0405200., 401; 1 omslag
      - 1939 exh. no. 0405201 - 050145., 402; 2 omslagen
      - 1939 exh. no. 050146 - 060116., 403; 3 omslagen
      - 1939 exh. no. 051861 - 051910., 404; 2 omslagen
      - 1939 exh. no. 05161 - 05187., 405; 3 omslagen
      - 1939 exh. no. 050851 - 051225., 406; 5 omslagen
      - 1939 exh. no. 050686 - 0507156., 407; 3 omslagen
      - 1939 exh. no. 050831 - 051517., 408; 3 omslagen
      - 1939 exh. no. 050521 - 050612., 409; 3 omslagen
      - 1939 exh. no. 0501117 - 050520., 410; 3 omslagen
      - 1939 exh. no. 050815 - 050816., 411; 3 omslagen
      - 1939 exh. no. 0404126 - 04058., 412; 2 omslagen
      - 1939 exh. no. 04059 - 040540., 413; 1 omslag
      - 1939 exh. no. 040478 - 0404125., 414; 1 omslag
      - 1939 exh. no. 040431 - 040477., 415; 1 omslag
      - 1939 exh. no. 060117 - 06047 en 07163 071630., 416; 3 omslagen